【裁判字號】    98,訴,419
【裁判日期】    980430
【裁判案由】    毒品危害防制條例
【裁判全文】
臺灣基隆地方法院刑事判決               98年度訴字第419號
公  訴  人  臺灣基隆地方法院檢察署檢察官
被      告  甲○○
                    （現另案於臺灣基隆監獄執行中）
上列被告因違反毒品危害防制條例案件，經檢察官提起公訴（98
年度毒偵字第563 號），因被告所犯為死刑、無期徒刑、最輕本
刑為3 年以上有期徒刑或高等法院管轄第一審案件以外之罪，且
於準備程序進行中，被告先就被訴事實為有罪之陳述，經本院合
議庭裁定進行簡式審判程序，判決如下：
    主  文
甲○○施用第一級毒品，累犯，處有期徒刑柒月，扣案之吸食器
壹只，沒收之；又施用第二級毒品，累犯，處有期徒刑月，扣
案之吸食器壹只，沒收之。應執行有期徒刑捌月；扣案之吸食器
壹只，沒收之。
    事  實
一、甲○○前因違反麻醉藥品管理條例案件，經臺灣桃園地方法
    院以80年度訴字第314 號判決判處有期徒刑5 年8 月，復經
    臺灣高等法院及最高法院分別以80年度上訴字第4847號及91
    年度台上字第2666號判決駁回上訴確定，於民國83年9 月5
    日假釋出監，嗣經撤銷假釋，應執行殘餘刑期即有期徒刑3
    年7 月13日；復因違反麻醉藥品管理條例案件，經本院以85
    年度易字第1343號判決判處有期徒刑8 月確定；又因妨害兵
    役案件，經本院以87年度基簡字第471 號判決判處有期徒刑
    2 月確定；再因偽造文書案件，經本院以91年度訴字第17號
    判決判處有期徒刑4 月確定，與上開撤銷假釋後應執行之殘
    餘刑期及85年度易字第1343號、87年度基簡字第471 號判決
    所科之刑接續執行，於93年11月2 日假釋出監，保護管束期
    滿未經撤銷假釋，未執行之刑以已執行論，於95年3 月28日
    執行完畢。
二、甲○○前因施用毒品案件，經觀察、勒戒後，因認無繼續施
    用毒品之傾向，於96年8 月23日執行完畢釋放，並經臺灣基
    隆地方法院檢察署檢察官以96年度毒偵緝字第89號不起訴處
    分；復因施用第一、二級毒品案件，經本院以97年度訴字第
    19號判決判處有期徒刑7 月、4 月，應執行有期徒刑10月，
    並經臺灣高等法院以97年度上訴字第4761號判決駁回上訴確
    定；又因施用第二級毒品案件，經本院以97年度基簡字第
    1284號判決判處有期徒刑4 月確定；再因施用第一、二級毒
    品案件，經本院以97年度訴字第1111號判決判處有期徒刑7
    月、3 月，應執行有期徒刑9 月確定（均尚未執行完畢）。
    詎其仍未戒除毒癮惡習，分別基於施用第一、二級毒品之犯
    意，於下列時、地，施用第一、二級毒品，嗣於下列時、地
    為警查獲，並採集其尿液檢體送驗後，犯行始為警所悉：
（一）於97年11月30日晚間某時，在其當時位於新竹縣竹北市大
      眉里大眉2 之8 號居所，以將第二級毒品安非他命置放於
      玻璃球內，下以火燒烤後，吸食所生煙霧之方式，施用第
      二級毒品。嗣其於97年12月2 日凌晨0 時15分許，在位於
      新竹市○○○街22巷6 弄28號星河賓館701 室為警查獲。
（二）於97年12月2 日晚間某時，在上址居所，以將第一級毒品
      海洛因置放於玻璃球內，下以火燒烤後，吸食所生煙霧之
      方式，施用第一級毒品。嗣其於97年12月3 日上午7 時30
      分許，在上址居所為警查獲，並扣得其所有供施用第一、
      二級毒品犯罪所用之吸食器1 只。
三、案經新竹縣政府警察局竹北分局及新竹市警察局第二分局報
    請臺灣新竹地方法院檢察署檢察官呈請臺灣高等法院檢察署
    檢察長令轉臺灣基隆地方法院檢察署檢察官偵查起訴。
    理  由
壹、程序事項
    被告甲○○所犯者非為死刑、無期徒刑、最輕本刑為3 年以
    上有期徒刑之罪或高等法院管轄第一審案件，其於準備程序
    進行中，先就被訴事實為有罪之陳述，經告知其簡式審判程
    序之旨，並聽取公訴人、被告之意見後，本院合議庭依刑事
    訴訟法第273 條之1 第1 項之規定，裁定由受命法官獨任以
    簡式審判程序進行本案之審理。
貳、實體事項
一、事實認定部分
    上開事實，業據被告於本院審理時坦承不諱，且被告為警查
    獲後，採集之尿液檢體經送臺灣尖端先進生技醫藥股份有限
    公司及詮昕科技股份有限公司檢驗，確呈海洛因代謝物嗎啡
    及安非他命類之陽性檢驗結果，此有臺灣尖端先進生技醫藥
    股份有限公司97年12月10日出具之濫用藥物檢驗報告、詮昕
    科技股份有限公司97年12月11日出具之濫用藥物尿液檢驗報
    告及新竹市警察局辦理煙毒、麻醉藥品案尿液送驗受檢人真
    實姓名代號對照表暨送驗登記簿、新竹縣政府警察局竹北分
    局毒品犯罪嫌疑人尿液採驗作業管制紀錄附卷可稽，復有查
    獲現場照片供參，另有吸食器1 只扣案為佐，足認被告之自
    白與事實相符，本件事證明確，被告犯行應堪認定。
二、論罪科刑部分
（一）被告前因施用毒品案件，經觀察、勒戒後，因認無繼續施
      用毒品之傾向，於96年8 月23日執行完畢釋放，此有臺灣
      高等法院被告前案紀錄表在卷可稽，其經觀察、勒戒執行
      完畢釋放後，5 年內再行施用第一、二級毒品，核其所為
      ，係犯毒品危害防制條例第10條第1 、2 項之施用第一、
      二級毒品罪。被告持有第一、二級毒品以供施用，持有之
      低度行為應為施用之高度行為所吸收，均不另論罪。
（二）被告所為施用第一、二級毒品之行為，犯意各別，所犯為
      構成要件相異之罪，應予分論併罰。
（三）被告曾受如事實欄所載之徒刑執行完畢，此有臺灣高等法
      院被告前案紀錄表在卷可稽，其受徒刑之執行完畢，再行
      施用第一、二級毒品，係於5 年以內故意再犯本件有期徒
      刑以上之罪，均為累犯，應分別依刑法第47條第1 項之規
      定加重其刑。
（四）爰審酌被告經觀察、勒戒並經刑罰矯治後，竟未戒除毒癮
      之惡習，再度施用毒品，顯認缺乏戒斷決心，然其所為僅
      屬戕害自身之行為，未侵犯其他法益，且於本院審理時坦
      認犯行，犯後態度尚屬良好等一切情狀，分別量處如主文
      所示之刑，並依法定其應執行之刑。
（五）扣案之吸食器1 只（為1 只圓形玻璃球連接L 型玻璃管而
      成，玻璃球上有1 孔，非專供施用毒品之器具，業經本院
      當庭勘驗屬實），為被告所有供為本件施用第一、二級毒
      品犯罪所用之物，已據被告供陳在卷，應依刑法第38條第
      1 項第2 款之規定宣告沒收。
據上論斷，應依刑事訴訟法第273 條之1 第1 項、第299 條第1
項前段，毒品危害防制條例第10條第1 項、第2 項、第23條第2
項，刑法第11條前段、第47條第1 項、第38條第1 項第2 款、第
51條第5 款，判決如主文。
本案經檢察官乙○○到庭執行職務。
中    華    民    國    98    年    4     月    30    日
                  刑事第二庭法    官  邰婉玲
以上正本證明與原本無異。
如不服本判決應於收受送達後10日內向本院提出上訴書狀，並應
敘述具體理由；其未敘述上訴理由者，應於上訴期間屆滿後20日
內向本院補提理由書（均須按他造當事人之人數附繕本）「切勿
逕送上級法院」。
中    華    民    國    98    年    4     月    30    日
                            書 記 官  彭筠凱
附錄所犯法條：
毒品危害防制條例第10條
施用第一級毒品者，處 6 月以上 5 年以下有期徒刑。
施用第二級毒品者，處 3 年以下有期徒刑。


司法院資訊處製作；財團法人民間司法改革基金會備份。
